【裁判字號】    90,易,1639
【裁判日期】    900629
【裁判案由】    電子遊戲場業管理條例
【裁判全文】
臺灣高雄地方法院刑事判決                          九十年度易字第一六三九號
    公  訴  人  臺灣高雄地方法院檢察署檢察官
    被      告  甲○○
右列被告因違反電子遊戲場業管理條例案件，經檢察官聲請簡易判決處刑（八十九年
度偵字第二八三三七號），經本院簡易庭認為不宜，移由本院改依通常程序審理，本
院判決如左：
    主  文
甲○○無罪。
    理  由
一、公訴意旨略以︰被告甲○○明知未依電子遊戲場業管理條例辦理營利事業登記者
    ，不得經營電子遊戲場業，竟仍自民國八十九年十一月十九日起，未經向主管機
    關高雄市政府建設局申請設立登記，擅自在高雄市新興區○○○路六九巷二號「
    昇益商行」內擺設電子遊戲機六台（柏青樂、大舞台、五虎將二代、金獅王各一
    台及麻將二台）營業，嗣於八十九年十一月二十三日為警查獲，因認被告涉違反
    電子遊戲場業管理條例第十五條之規定，應依同法第二十二條規定論處等語。
二、按犯罪事實應依證據認定之，無證據不得推定其犯罪事實，刑事訴訟法第一百五
    十四條定有明文。又按刑事訴訟法上所謂認定犯罪事實之證據，係指足以認定被
    告確有犯罪行為之積極證據而言，如未能發現相當證據或證據不足以證明，自不
    能以推測或擬制之方法，以為裁判基礎，最高法院二十九年上字第三一○五號及
    同院四十年台上字第八十六號分別著有判例，此亦為刑法論理中「罪疑唯輕原則
    」之具體表現；復按被害人所述被害情形如無瑕疵可指，而就其他方面調查又與
    事實相符，則其供述固可採為判決基礎（最高法院三十二年度上字第六五七號及
    五十二年度台上字第一三○○號判例要旨參照），無論直接證據或間接證據，其
    為訴訟上證明，須於通常一般人均不至於有所懷疑，而得確信其為真實之程度者
    ，始得據之為有罪之認定，倘其證明尚未達此一程度，而有合理性懷疑之存在時
    ，即無從為有罪之認定，若不能證明被告犯罪者，應諭知無罪之判決，刑事訴訟
    法第三百零一條第一項定有明文，合先敘明。
三、公訴人認被告甲○○涉違反電子遊戲場業管理條例第十五條之規定，無非係以被
    告坦承有經營電動玩具業務之事實，及高雄市政府警察局之臨檢紀錄為憑，惟訊
    據被告甲○○固坦承有擺設電動玩具之事實，惟堅決否認有經營電動玩具供人把
    玩之事實，辯稱：伊都把機具放在儲藏室裡，沒有擺出來讓人家打，因為要把機
    具賣掉，插電是要讓買主看等語。經查︰本件所查獲之電動玩具機台其擺設情況
    、位置，依證人黃能清即執行取締之警員到庭證稱：「那家商行是經營五金行，
    靠近牆角那邊有小房間，裡面有機台有插電，螢幕沒有打開，機台是放在門口進
    去的正面擺一台及左手邊牆壁邊擺四台。房間面積不大，（提示警卷照片）照片
    中左上角那一台是放在外面，五台放在裡面。裡面每台機台有一張椅子，因為要
    照相所以移開。機台內沒有金錢。我們那天查獲時是晚上十點，裡面沒有客人，
    五金行店裡也沒有客人。」「（問房間面積多大？）約一、兩坪，不會很大。」
    並有照片足憑，是依證人所述，被告所有之機台，雖均有插上電源，惟螢幕並未
    打開，其中除一台係放在店內外，其餘五台係放在小房間內，而該小房間面積僅
    約一、二坪左右，是依其所為之擺設情況、位置、空間，與一般供人把玩電動玩
    具之商店所會擺設之情況不同，且該機台於經清點後，並未在該機台內查獲有金
    錢，又未查獲有人正把玩該機台，故該等機台是否確係供人把玩，並非無疑，另
  依被告所提其所經營之昇益商行之營業項目，本有電動玩具機台之零售業，此有
    該商行之營利事業登記證足參，是被告所辯，該電動機台是供買主觀看以便賣掉
    等語，尚非不足採信，此外，復查無其他證據足認被告有違反電子遊戲場業管理
    條例第十五條之規定之犯行，揆諸首揭條文及說明，即自應為被告無罪判決之諭
    知。
四、據上論斷，應依刑事訴訟法第三百零一條第一項，判決如主文。
中      華      民      國      九十    年      六      月    二十九    日
                                  臺灣高雄地方法院刑事第四庭
                                      法  官  楊  國  祥
右正本證明與原本無異。
如不服本判決，應於判決送達後十日內，向本院提出上訴狀。
                                      書記官  陳  怡  真
中    華    民    國    九十      年       六      月     二十九       日


司法院資訊處製作；財團法人民間司法改革基金會備份。
